# 请教陈版主，关于定存问题

提问人：zhengjunze1223 时间：2022-08-09 10:30:17
公司有海外子公司，存在一个月期限的定期存款情况，该存款于每一个月到期日自动赎回，存在利息，且可以提前赎回，但没有利息，请问陈版主，在这种情况下，期末是否可以作为银行存款列示，且利息收入计入财务费用。谢谢！

回答人：chenyiwei
要考虑该子公司有无将该笔存款持有至到期以获取利息的明确意图和财务能力。如果确实具有这方面的意图和财务能力的，则期末可按约定利率计提确认利息收入和应计利息，但不能作为现金及现金等价物。资产负债表中建议列报为其他货币资金。